臺灣高雄地方法院刑事判決　　　　　　　100年度易字第673號
公　訴　人　臺灣高雄地方法院檢察署檢察官
被　　　告　張建雄
上列被告因家庭暴力防治法案件，經檢察官提起公訴（100 年度
偵字第9728號），被告於本院審判時為有罪之陳述，經本院裁定
依簡式審判程序審理，判決如下：
    主  文
張建雄犯違反保護令罪，累犯，處拘役伍拾日，如易科罰金，以
新臺幣壹仟元折算壹日。
    事  實
一、張建雄於民國95年間因妨害性自主案件，經本院以95年度訴
    字第1104號判決判處有期徒刑10月，並經臺灣高等法院高雄
    分院以95年度上訴字第1644號判決駁回上訴確定，嗣經法院
    裁定減刑為有期徒刑5 月確定，於96年7 月16日縮短刑期執
    行完畢。緣張建雄與歐福蓮係同居男女朋友，具有家庭暴力
    防治法第3 條第2 款所定之家庭成員關係，張建雄明知本院
    於99年7 月28日依家庭暴力法第14條第1 項規定，以99年度
    家護字第1172號民事通常保護令，裁定令其不得對歐福蓮實
    施身體或精神上不法侵害行為，及不得直接或間接騷擾。詎
    張建雄竟仍不知悔改，基於違反保護令之犯意，於100 年 3
    月17日晚上9 時許，飲酒後返回其與歐福蓮共同居住之高雄
    市林園區○○○路54巷2 號住處，因細故與歐福蓮發生口角
    爭執，竟以「哭夭、幹你娘、臭雞巴」等語連續辱罵歐福蓮
    ，以此方式對歐福蓮精神上不法侵害及騷擾之家庭暴力行為
    ，而違反上開通常保護令裁定內容。
二、案經歐福蓮訴由高雄市政府警察局林園分局移送臺灣高雄地
    方法院檢察署檢察官偵查起訴。
    理  由
一、本件被告張建雄所犯為死刑、無刑徒刑或最輕本刑為3 年以
    上有期徒刑以外之罪，其於本院審判時就被訴犯罪事實，為
    有罪之陳述，經本院告知簡式審判程序之旨，並聽取當事人
    之意見後，依刑事訴訟法第273 條之1 第1 項規定，裁定依
    簡式審判程序審理，合先指明。
二、上揭犯罪事實，業據被告張建雄於本院審理時坦承不諱（見
    本院易字卷第11頁反面、第25頁反面），核與證人即告訴人
    歐福蓮於警詢及偵查時指訴之情節大致相符（見警卷第6 至
    8 頁，偵卷第39至41頁），另經證人即現場處理員警陳明華
    、黃一峰於偵查時亦均證述綦詳（見偵卷第41、41頁），並
    有本院99年度家護字第1172號民事通常保護令1 份及移送機
    關保護令執行紀錄表、酒精測定報告各1 紙附卷可稽（見偵
    卷第9 至12頁）。是本件被告之自白，經查與卷內之積極證
    據均互核相符，應堪採認為真。從而，本案事證明確，被告
    犯行堪予認定，應依法論科。
三、查被告張建雄與告訴人歐福蓮係同居男女朋友關係，分據被
    告與告訴人於警詢時供承在卷（見警卷第4 頁反面、第7 頁
    ），是被告與告訴人間具有家庭暴力防治法第3 條第2 款所
    定之家庭成員關係，應堪認定；次按家庭暴力防治法所稱家
    庭暴力者，謂家庭成員間實施身體或精神上不法侵害之行為
    ；又所稱「騷擾」，指任何打擾、警告、嘲弄或辱罵他人之
    言語、動作或製造使人心生畏怖情境之行為，家庭暴力防治
    法第2 條第1 、3 款分別定有明文。是核被告所為，係犯家
    庭暴力防治法第61條第1 款、第2 款之違反法院所為之禁止
    實施家庭暴力、騷擾行為之民事通常保護令罪。檢察官起訴
    書所犯法條雖僅載被告係犯家庭暴力防治法第61條第1 款之
    違反保護令罪，然起訴犯罪事實確已載明被告之違反保護令
    行為包含「騷擾」告訴人在內，上開起訴書所犯法條顯係漏
    載家庭暴力防治法第61條第2 款，應予更正。再被告所違反
    民事通常保護令之內容固有2 款，但因該保護令係以一裁定
    命被告不得直接對告訴人實施家庭暴力及騷擾等行為，是被
    告以一行為同時違反上開法院之民事保護令，仍應論以構成
    家庭暴力防治法第61條之一罪。另被告前於95年間因妨害性
    自主案件，經本院以95年度訴字第1104號判決判處有期徒刑
    10月，並經臺灣高等法院高雄分院以95年度上訴字第1644號
    判決駁回上訴確定，嗣經法院裁定減刑為有期徒刑5 月確定
    ，於96年7 月16日縮短刑期執行完畢，有臺灣高等法院被告
    全國前案紀錄表1 紙附卷可稽，被告於上開有期徒刑執行完
    畢後，5 年內故意再犯本件有期徒刑以上之罪，為累犯，應
    依刑法第47條第1 項規定，加重其刑。爰審酌被告與告訴人
    既係同居男女朋友，本應相互扶持，彼此友愛，然被告竟捨
    此不為，而於收受本院核發之民事通常保護令後，為上開家
    庭暴力行為，顯然欠缺守法觀念，實不足取，惟念其犯後於
    本院審理時能坦承全部犯行，態度尚可，及其僅以言詞實施
    家庭暴力行為，並無實際傷及人身之行為，犯罪所生之危害
    尚非重大，暨其犯罪之動機、目的等一切情狀，量處如主文
    所示之刑，並諭知如易科罰金之折算標準，以示儆懲。
據上論斷，應依刑事訴訟法第273 條之1 第1 項、第284 條之 1
、第299 條第1 項前段，家庭暴力防治法第61條第1 款、第2 款
，刑法第11條前段、第47條第1 項、第41條第1 項前段，判決如
主文。
本案經檢察官盧葆清到庭執行職務。
中    華    民    國   100    年    6     月    15    日
                      刑事第五庭      法  官  陳盈吉
以上正本證明與原本無異。
如不服本判決，應於判決送達後10日內，向本院提出上訴狀。
中    華    民    國   100    年    6     月    15    日
                                      書記官  陳展榮
附錄本判決論罪科刑法條：
家庭暴力防治法第61條
違反法院依第14條第1 項、第16條第3 項所為之下列裁定者，為
本法所稱違反保護令罪，處3 年以下有期徒刑、拘役或科或併科
新臺幣10萬元以下罰金：
一、禁止實施家庭暴力。
二、禁止騷擾、接觸、跟蹤、通話、通信或其他非必要之聯絡行
    為。
三、遷出住居所。
四、遠離住居所、工作場所、學校或其他特定場所。
五、完成加害人處遇計畫。